de: Abdeckungsart des Dämpfers: Schlagfellauflage; Vollflächiger Übungsdämpfer; Beckenauflage (oben); Dämpfring; Punkt-/Geldämpfer; Streifen-/Stabdämpfer; Beckenunterlage; Sonstiges
sv: Typ av täckning för dämpare: Överlagring för trumskinn; Övningssordin som täcker hela ytan; Pad över cymbal; Ringsordin; Punkt-/geldämpare; Rems-/stångdämpare; Pad under cymbal; Övrigt
zh-TW: 弱音器覆蓋類型: 鼓面疊加層; 全表面練習弱音器; 銅鈸上方墊圈; 環形弱音器; 點狀/凝膠制音器; 條狀/桿狀制音器; 銅鈸下方墊圈; 其他
pl: Typ osłony tłumika: Nakładka na naciąg; Pełnopowierzchniowy tłumik do ćwiczeń; Tłumik na talerz; Tłumik pierścieniowy; Tłumik punktowy/żelowy; Tłumik paskowy; Podkładka pod talerz; Inne
lt-LT: Surdinos uždengimo tipas: Būgno plėvės perdanga; Viso paviršiaus treniruočių slopintuvas; Ant lėkštės dedamas padas; Žiedinis slopintuvas; Taškinis / gelinis slopintuvas; Juostelės / lazdelės formos slopintuvas; Po lėkšte dedamas padas; Kita
tr: Susturucu kapsama tipi: Davul derisi kaplaması; Tam yüzeyli çalışma susturucusu; Zil üstü ped; Halka susturucu; Nokta/jel sönümleyici; Şerit/çubuk sönümleyici; Zil altı ped; Diğer
nl: Type demperbedekking: Drumvel-overlay; Oefendemper voor het volledige oppervlak; Pad voor bovenop het bekken; Ringdemper; Punt-/gel-demper; Strip-/balkdemper; Pad voor onder het bekken; Anders
en: Mute coverage type: Drumhead overlay; Full-surface practice mute; Over-cymbal pad; Ring mute; Spot/gel dampener; Strip/bar dampener; Under-cymbal pad; Other
nb: Dekningstype for demper: Trommeskinn-overlegg; Øvingsdemper (heldekkende); Cymbalpute (over); Ringdemper; Punkt-/geldemper; Stripe-/stangdemper; Cymbalpute (under); Annet
it: Tipo di copertura della sordina: Sovrapposizione per pelli; Sordina da studio a superficie intera; Pad sopra il piatto; Sordina ad anello; Smorzatore puntuale/in gel; Smorzatore a striscia/barra; Pad sotto il piatto; Altro
cs: Typ ztlumení: Překryv na blánu; Cvičné dusítko na celou plochu; Podložka na činel; Kruhové dusítko; Bodový/gelový tlumič; Páskový/tyčový tlumič; Podložka pod činel; Ostatní
hu: Szordínó lefedési típusa: Dobbőr rátét; Teljes felületű gyakorló tompító; Cintányérra helyezhető tompító; Tompítógyűrű; Pont-/géltompító; Szalagos/rudas tompító; Cintányér alá helyezhető tompító; Egyéb
th: ประเภทการปกปิดแบบปิดเสียง: แผ่นวางซ้อนหน้ากลอง; แผ่นซับเสียงฝึกซ้อมแบบเต็มพื้นผิว; แผ่นแพดวางบนฉาบ; วงแหวนซับเสียง; เจล/จุดซับเสียง; แถบ/แท่งซับเสียง; แผ่นแพดวางใต้ฉาบ; อื่นๆ
es: Tipo de cobertura de la sordina: Sobreposición para parche de tambor; Sordina de práctica de superficie completa; Almohadilla sobre el platillo; Sordina de anillo; Amortiguador de gel o puntual; Amortiguador de tira o barra; Almohadilla bajo el platillo; Otro
pt-BR: Tipo de cobertura da surdina: Sobreposição de pele de bateria; Abafador de estudo de superfície total; Pad sobre o prato; Abafador em anel; Abafador pontual/gel; Abafador em tira/barra; Pad sob o prato; Outro
el: Τύπος κάλυψης σιγαστήρα: Επικάλυψη δέρματος τυμπάνου; Σουρντίνα εξάσκησης πλήρους επιφάνειας; Προστατευτικό (pad) πάνω από το κύμβαλο; Σουρντίνα δακτύλιος; Επιθετικός/τζελ αποσβεστήρας; Αποσβεστήρας ταινία/μπάρα; Προστατευτικό (pad) κάτω από το κύμβαλο; Άλλο
ru: Тип покрытия сурдины: Накладка на пластик барабана; Тренировочный глушитель на всю поверхность; Накладка на тарелку; Кольцевой глушитель; Точечный/гелевый демпфер; Ленточный/стержневой демпфер; Подкладка под тарелку; Другое
ro-RO: Tip de acoperire a surdinei: Suprapunere pentru fața tobei; Surdină de antrenament pentru toată suprafața; Pad peste cinel; Surdină inelară; Amortizor tip gel/punctual; Amortizor tip bară/bandă; Pad sub cinel; Altele
vi: Loại phạm vi che phủ của bộ giảm thanh: Phủ mặt trống; Bộ hãm âm luyện tập toàn bề mặt; Đệm trên chũm chọe; Bộ hãm âm dạng vòng; Bộ giảm âm dạng điểm/gel; Bộ giảm âm dạng dải/thanh; Đệm dưới chũm chọe; Khác
hr-HR: Vrsta pokrivenosti usta: Prekrivni element za opnu bubnja; Prigušivač za cijelu površinu; Jastučić preko činele; Prstenasti prigušivač; Točkasti/gel prigušivač; Trakasti/štapni prigušivač; Jastučić ispod činele; Ostalo
pt-PT: Tipo de cobertura do silenciador: Sobreposição de pele de tambor; Surdina de prática de superfície completa; Pad sobre o prato; Surdina em anel; Amortecedor em gel/ponto; Amortecedor em fita/barra; Pad sob o prato; Outro
fr: Type de couverture « Mute »: Superposition pour peau de batterie; Sourdine d’entraînement pleine surface; Coussinet sur cymbale; Sourdine anneau; Atténuateur point/gel; Atténuateur en bande/barre; Coussinet sous cymbale; Autre
ja: ミュートカバレッジタイプ: ドラムヘッドオーバーレイ; フルサーフェスプラクティスミュート; オーバーシンバルパッド; リングミュート; スポット/ゲルダンパー; ストリップ/バーダンパー; アンダーシンバルパッド; その他
ko: 뮤트 커버리지 유형: 드럼헤드 오버레이; 전면 연습용 뮤트; 오버 심벌 패드; 링 뮤트; 스팟/겔 댐프너; 스트립/바 댐프너; 언더 심벌 패드; 기타
sk-SK: Typ prekrytia tlmiča: Prekrytie blany bubna; Cvičné dusítko na celý povrch; Podložka na činel; Krúžkové dusítko; Bodový/gélový tlmič; Páskový/tyčový tlmič; Podložka pod činel; Iné
da: Dæmpningsdækningtype: Overlejring til trommeskind; Øvedæmper til hele overfladen; Pad over bækken; Ringdæmper; Plet-/gel-dæmper; Strimmel-/stangdæmper; Pad under bækken; Andet
zh-CN: 弱音器覆盖类型: 鼓面覆盖; 全表面练习弱音器; 镲片上方垫; 环形弱音器; 点状/凝胶减震器; 条状/杆状减震器; 镲片下方垫; 其他
fi: Vaimentimen peittävyystyyppi: Kalvon päälle asetettava; Koko pinnan peittävä harjoitusdemppari; Symbaalin päälle asetettava tyyny; Rengasdemppari; Piste-/geelidemppari; Nauha-/tankodemppari; Symbaalin alle asetettava tyyny; Muu
sl-SI: Vrsta pokritosti dušilca: Prekrivni sloj opne bobna; Vadbeni dušilec s polno površino; Blazinica za čez činelo; Obročasti dušilec; Točkovni/gelski dušilec; Trakasti/paličasti dušilec; Blazinica za pod činelo; Drugo
bg-BG: Тип покритие на заглушителя: Покритие за кожата на барабана; Заглушител за упражнения (цяла повърхност); Подложка над чинела; Заглушаващ пръстен; Точков/гелов демпфер; Лентов/пръчковиден демпфер; Подложка под чинела; Друго